【裁判字號】    90,易,1239
【裁判日期】    900430
【裁判案由】    竊盜
【裁判全文】
臺灣臺中地方法院刑事判決                          九十年度易字第一二三九號
    公  訴  人  臺灣台中地方法院檢察署檢察官
    被      告  乙○○
右列被告因竊盜案件，經檢察官提起公訴（九十年度偵字第三二一九號），本院判決
如左：
    主  文
乙○○竊盜，未遂，處有期徒刑參月，如易科罰金以參佰元折算壹日；緩刑貳年。
扣案之鋼索壹條沒收之。
    事  實
一、乙○○為載運鋼筋之貨車司機，意圖為自己不法之所有，於民國九十年二月十二
    日凌晨三時許，駕駛車牌號碼ＡＪ─三八一號營業大貨車，前往台中縣大肚鄉Ｃ
    三二六標中二高橋墩柱沈箱施工點之標鋼筋堆置場工地，將置於該處屬於怡源營
    造有限公司所有之鋼筋一堆（約值新台幣（下同）十萬元），用自備之鋼索數條
    綑綁後，正準備以車上之活動弔桿將綑綁好之鋼筋吊起竊走時，為工地泰國籍守
    夜工人ＹＡＤＥＥ發覺，並通知工地主任甲○○報警，乙○○來不及竊走鋼筋即
    駕車逃離而未得逞，經警據報後在大肚鄉○○路○段大肚鄉農會前查獲，並扣得
    其所有供行竊用之鋼索一條。
二、案經台中縣警察局烏日分局報請臺灣臺中地方法院檢察署檢察官偵查起訴。
    理  由
一、訊據被告乙○○固坦承於右開時地吊取鋼筋被人發現後逃逸之事實，惟矢口否認
    有何竊盜之犯行，辯稱：是一名叫「阿ㄆㄧㄤ」之男子攔車叫伊去該地吊鋼筋，
    說要運去台北工地使用，伊在現場發現鋼筋噸數有異，想問守夜工人時，因看見
    工人拿棍子要毆打伊，伊才跑走的，伊並無竊取鋼筋之意思云云。經查右揭被告
    竊取鋼筋未得逞之事實，業經證人即現場守夜泰國籍勞工ＹＡＤＥＥ於警訊中證
    稱：伊發現有部大貨車在工地停車後，即吊取工地之鋼筋，在未吊起時被伊發現
    而未吊走，伊就通知工地主任報警等語明確，復據證人即工地主任甲○○於警訊
    時證述：守夜泰勞至施工處向伊報告有卡車到工地偷吊鋼筋，伊即打電話報警，
    警員來處理時卡車已快速逃離，經勘查鋼筋已有數捆以鋼索捆紮好，明顯有偷竊
    行為，鋼筋價值約十萬元，屬怡源營造有限公司所有等語屬實，並有現場圖一紙
    附卷可稽，復有行竊用之工具鋼索一條扣案可資佐證。按諸常理，被告身為營業
    大貨車司機，對於委託人要求吊取貨物，如委託人未到現場，至少也會查證委託
    人之身分及吊取貨物之所有權歸屬後，方開始作業，惟本件被告不為此，竟於三
    更半夜在不知委託人之真實身分情況下，也不仔細詢問現場工人關於貨物之所有
    權，即擅自前往他人之工地吊取鋼筋，並表示無法提供該「阿ㄆㄧㄤ」男子之真
    實姓名、住址及聯絡方式等供本院審酌，顯與常情有違。又被告若確係受他人委
    託吊取鋼筋，則被告於心安理得之情況下，在守夜工人發現時，自可詳細解釋緣
    由而不致倉惶駕車逃離現場，依此，益堪認被告係作賊心虛方為如此行徑。是被
    告前開所辯，顯係事後卸責之詞，委不足採。本件事證已臻明確，被告之犯行堪
    予認定。
二、核被告所為，係犯刑法第三百二十條第一項、第三項之竊盜未遂罪。被告已著手
    於竊盜行為之實行而不遂，為未遂犯，依刑法第二十六條前段之規定，予以減輕
    其刑。爰審酌被告著手竊取價值約十萬元之鋼筋，惡性不輕，且犯後猶飾詞圖卸
    ，不知悔悟，惟念及本件被告尚未得逞即被警查獲，對被害人並未造成重大損害
    等一切情狀，量處如主文第一項所示之刑示懲，並諭知易科罰金之折算標準（按
    刑法第四十一條業於九十年一月十日修正公布，於同年月十二日生效，其中就得
    易科罰金之罪之範圍，擴張為「犯最重本刑為五年以下有期徒刑以下之刑之罪，
    而受六個月以下有期徒刑或拘役之宣告」。本件被告所犯之竊盜罪，係屬「最重
    本刑為五年以下有期徒刑以下之刑之罪」，而其宣告刑亦屬「有期徒刑六個月以
    下之宣告」，故本件被告即得諭知易科罰金之折算標準，併此敘明）。
據上論斷，應依刑事訴訟法第二百九十九條第一項前段，刑法第三百二十條第一項、
第三項、第二十六條前段、第四十一條第一項前段、第七十四條第一款、第三十八條
第一項第二款，罰金罰鍰提高標準條例第一條前段、第二條，判決如主文。
中      華      民      國    九十      年      四      月    三十    日
                              台灣台中地方法院刑事第四庭
                                      法  官  張  靜  琪
右正本證明與原本無異。
如不服本判決，應於送達後十日內向本院提出上訴狀 （須附繕本） ，上訴於台灣高等
法院台中分院。
                                      書記官
中      華      民      國    九十      年      四      月    三十    日
附錄論罪科刑法條
刑法第三百二十條
意圖為自己或第三人不法之所有，而竊取他人之動產者，為竊盜罪，處五年以下有期
徒刑、拘役或五百元以下罰金。
意圖為自己或第三人不法之利益，而竊佔他人之不動產者，依前項之規定處斷。
前二項之未遂犯罰之。


司法院資訊處製作；財團法人民間司法改革基金會備份。
